臺灣高等法院臺中分院刑事判決　　　　　　　　九十一年度上更(一)字第一三號
　　上　訴　人
　　即 自訴 人　丙○○
　　被　　　告　乙○○
　　被　　　告　甲○○
　　選任辯護人　朱元宏
　　　　　　　　黃紫芝
右上訴人因自訴被告等偽造文書案件，不服臺灣臺中地方法院八十八年度自字第一○
二九號中華民國八十八年十一月二十三日第一審判決，提起上訴，經判決後，由最高
法院第一次發回，本院更為判決如左：
    主      文
原判決撤銷。
乙○○、甲○○共同行使變造私文書，足以生損害於公眾及他人，各處有期徒刑參月
，如易科罰金，均以參佰元折算壹日。
　　事      實
一、甲○○與乙○○係夫妻，甲○○又於民國（下同）八十七年四月間，與丙○○在
    台中市○○路之「台灣省物資局台中物資大樓」之第五樓共同合作經營「調頻音
    樂教育中心」。依照丙○○與甲○○所訂契約，甲○○授權丙○○可將其姓名、
    商標使用在「調頻音樂教育中心」之看板上，同時丙○○亦繳交新台幣（下同）
    三百萬元之保證金給甲○○。嗣至八十七年十月間，甲○○因認其與丙○○共同
    經營上開「調頻音樂教育中心」，業經雙方終止，致生三百萬元之保證金應否返
    還丙○○之爭議。甲○○認雙方契約之終止，應歸責於丙○○，其並無違約行為
    ，而堅持將三百萬元之保證金沒收，但丙○○則認雙方契約之終止，應歸責於甲○○，其並無違約之事，因而要求甲○○返還三百萬元之保證金，未果，乃於八
    十八年間，以甲○○為被告，向台灣台中地方法院提起返還保證金之民事訴訟，
    並經台灣台中地方法院以該院八十八年度訴字第八二六號民事事件受理。惟在此
    之前，即於八十七年十一月十九日晚上十時許，甲○○與乙○○即僱請台中市「
    一展廣告社」之人員蘇木金（現已改名為蘇木君，以下仍稱為蘇木金）前去「台
    灣省物資局台中物資大樓」，將上開「調頻音樂教育中心」五樓室外招牌上面之
    「甲○○」字樣刮除。同時，在「台灣省物資局台中物資大樓」一樓前面，漆寫
    「甲○○．爵士鋼琴歌唱訓練．請上５Ｆ」等紅色文字及指向箭頭之招牌一面，
    亦同被拆除。當晚值班之大樓管理員鄭維林（係大樓管理委員會所僱用之管理員
    ）因事先經由丙○○之告知，已知雙方有合約上之糾紛，為在其所負責登載之工
    作日誌上，翔實記錄甲○○於當晚僱請工人拆除招牌與文字之施工情形，以明責
    任，乃請甲○○在八十七年十一月十九日、二十日期工作日誌之「協調或指示」
    欄內簽註負責，惟甲○○不同意簽註，鄭維林乃轉請蘇木金在上開工作日誌之「
    協調或指示」欄內，簽寫「蘇木金．一展廣告社．拆招牌」等文字，隨後鄭維林
    即在上開文字下方，再書寫「十九日晚二十二時．甲○○帶來．鄭維林記」等文
    字，而據以制作其內容為：「甲○○有於八十七年十一月十九日晚上十時許，帶
    一展廣告社之人員蘇木金前來，經鄭維林之要求，蘇木金已將當晚前來拆除招牌
    之行為，填載於工作日誌上面」之記事私文書完成。詎嗣後甲○○與丙○○在台
    灣台中地方法院所受理上開返還保證金之民事訴訟進行中，因丙○○主張甲○○
    有拆除招牌之違約行為，並舉證人朱麗鳳為證，甲○○為抗辯：其僅將看板招牌
    上之個人姓名與商標除去，並未拆除招牌，竟與乙○○基於共同變造私文書並持
    以行使之犯意聯絡，推由乙○○於八十八年五月二十四日中午十二時許，到台中
    市○○路之「台灣省物資局台中物資大樓」向當日之大樓管理員鄧樹棠調取該大
    樓八十七年十一月份之「工作日誌」，並未經同意，而由乙○○在上開八十七年
    十一月十九日、二十日期工作日誌之「協調或指示」欄內右下角原所載有「蘇木
    金、一展廣告社、拆招牌」等文字之旁邊，加上「乙○○」三字，更特意在前述
    原有之「拆招牌」字眼旁以括號加註「拆字」、「去除看板內字」等文字，而據
    以將上開鄭維林所製作之記事私文書，變造其內容為：「甲○○有於八十七年十
    一月十九日晚上十時許，帶一展廣告社之人員蘇木金前來，經鄭維林之要求，蘇
    木金已將當晚前來拆除招牌之行為，填載於工作日誌上面，但乙○○於同晚隨後
    ，即將蘇木金『拆除招牌』之填載，更正為『只將招牌看板之內字去除』（即未
    拆除招牌）」之記事私文書完成。乙○○並在返還上開工作日誌之前，將之影印
    作成影本，嗣後再由甲○○利用不知情之訴訟代理人周金城律師，將此變造之私
    文書影本附於其在八十八年七月二十一日向台灣台中地方法院民事庭所提出之民
    事準備書狀（四），作為「被證二十四」之證物，而持以行使，且更於上開民事
    準備書狀之內，抗辯稱：「惟查，甲○○與原告確認終止『雙方合作切結書』關
    係後，認為已無必要再將自己之姓名及商標授權教育中心，故於八十七年十一月
    十九日將教育中心招牌上之姓名及商標除去，但仍未破壞或拆除廣告看板，此有
    教育中心所在地之大樓管理員鄧樹棠出具之證明文書、管理員工作日誌（被證二
    十四）、招牌看板照片可茲為證，故證人朱麗鳳所言並不實在」等語。甲○○與
    乙○○上開行使變造私文書之行為，除足生損害於台灣台中地方法院承辦上開民
    事事件法官審理上開爭點之正確性，及足生損害於鄭維林制作工作日誌之正確性
    外，亦足生損害於丙○○。惟因丙○○於八十七年十一月二十日即影印上開工作
    日誌，因而查知上情。
二、案經被害人丙○○向台灣台中地方法院提起自訴。
　　理      由
一、訊據本案被告甲○○與乙○○對於伊等二人係夫妻關係；及被告甲○○確有於八
    十七年四月間，與自訴人丙○○在台中市○○路之「台灣省物資局台中物資大樓
    」之第五樓共同合作經營「調頻音樂教育中心」，後至八十七年十月間，因被告
    甲○○認伊與自訴人丙○○共同經營之上開「調頻音樂教育中心」之契約已經終
    止，雙方因而產生三百萬元之保證金應否返還給自訴人丙○○之爭議；以及在自
    訴人丙○○以甲○○為被告，向台灣台中地方法院提起返還保證金之民事訴訟，
    並經台灣台中地方法院以該院八十八年度訴字第八二六號民事事件受理之後，被
    告乙○○確有於八十八年五月二十四日中午十二時許，到台中市○○路之「台灣
    省物資局台中物資大樓」向當日之大樓管理員鄧樹棠調取該大樓八十七年十一月
    份之「工作日誌」，並未經同意，而由乙○○在上開八十七年十一月十九日、二
    十日期工作日誌之「協調或指示」欄內右下角原所載有「蘇木金、一展廣告社、
    拆招牌」等文字之旁邊，加上「乙○○」三字，且在前述原有之「拆招牌」字眼
    旁以括號加註「拆字」、「去除看板內字」等文字，後在返還上開工作日誌之前
    ，即將之影印作成影本，嗣後再交由甲○○所委任之訴訟代理人周金城律師，將
    此影本附於其在八十八年七月二十一日向台灣台中地方法院民事庭所提出之民事
    準備書狀（四），作為「被證二十四」之證物，而持以行使等行為，雖均坦白承
    認，惟被告甲○○與乙○○均矢口否認伊等有何犯罪情事，除一致辯稱：被告二
    人縱有變造私文書而足生損害於鄭維林或管理公司，自訴人丙○○亦非犯罪之直
    接被害人，依法應不得提起本件自訴等語外，被告甲○○與乙○○並均另以：乙○○係因認為管理員之記載不翔實，才會在上開工作日誌上面加註前開文字，以
    表示意見，並且以伊之名義簽名以示負責，並無變造上開文書之犯意，如有變造
    之情，理應模仿文書字跡而為匿、飾、增、減，實無親自簽名以示其情之理，況
    稽之系爭工作日誌之內容，依一般人之經驗法則，比對其前後內容均可清楚判斷
    ，蘇木金之書寫內容並未因被告乙○○加註前開文字而變更，而蘇木金於八十七
    年十一月十九日晚上十時許，在「台灣省物資局台中物資大樓」，又確僅有將上
    開「調頻音樂教育中心」五樓室外招牌上面之「甲○○」字樣去除，並未拆除整
    個招牌，被告乙○○在上開工作日誌上面加註前開文字，實與事實相符，自無變
    造文書之可言，另此私文書之內容，與雙方返還保證金之民事糾紛並無相當因果
    關係，雙方之權利義務關係須經民事庭調查其他證據之後，才足以認定，被告甲○○所提出之系爭文書亦非民事庭據以判定何人違約之依據，難認自訴人丙○○
    有受任何實質上之損害，伊等二人均應不為罪等情。被告甲○○並另以：伊不知
    乙○○有在上開工作日誌上面加註前開文字，並無犯罪之認知云云置辯。
二、然查：
（一）「刑法第二百十條之所謂損害，並不以其文書之真正名義人為限，茍因該項偽
      造或變造之文書足以蒙受損害者，即屬本罪之被害人」；再「行使偽造他人名
      義出立之契據，而與不動產所有人訟爭該不動產之權利者，該不動產之所有人
      ，自不得謂非直接被害人而不許自訴」；又「被告行使變造他人私文書，主張
      上訴人無租賃權，訴請上訴人遷讓房屋，上訴人難謂非犯罪被害人，自得提起
      自訴」，以上業經最高法院著有二十五年上字第五○一九號、二十九年上字第
      一七八七號、七十年台上字第五○九三號判例可資參照。本案被告甲○○與乙○○所共同變造之上開私文書，雖係鄭維林之私文書，且其等所提出行使之對
      象亦為台灣台中地方法院，惟本案自訴人丙○○既係台灣台中地方法院所受理
      上開返還保證金民事訴訟之對造當事人，則依據上開最高法院判例意旨，其仍
      會因此變造私文書之行使，而蒙受損害，自屬被告甲○○與乙○○上開共同行
      使變造私文書行為之直接被害人。其提起本件自訴，應屬合法，應先敘明。
（二）又本案被告甲○○與乙○○二人確係夫妻，被告甲○○確有於八十七年四月間
      ，與自訴人丙○○在台中市○○路之「台灣省物資局台中物資大樓」之第五樓
      共同合作經營「調頻音樂教育中心」，後至八十七年十月間，因被告甲○○認
      伊與自訴人丙○○共同經營之上開「調頻音樂教育中心」之契約已經終止，雙
      方因而產生三百萬元之保證金應否返還給自訴人丙○○之爭議，嗣後自訴人丙○○即以甲○○為被告，向台灣台中地方法院提起返還保證金之民事訴訟，並
      經台灣台中地方法院以該院八十八年度訴字第八二六號民事事件受理，此後，
      被告乙○○亦確有於八十八年五月二十四日中午十二時許，到台中市○○路之
      「台灣省物資局台中物資大樓」向當日之大樓管理員鄧樹棠調取該大樓八十七
      年十一月份之「工作日誌」，並未經同意，而由被告乙○○在上開八十七年十
    一月十九日、二十日期工作日誌之「協調或指示」欄內右下角原所載有「蘇木
      金、一展廣告社、拆招牌」等文字之旁邊，加上「乙○○」三字，且在前述原
      有之「拆招牌」字眼旁以括號加註「拆字」、「去除看板內字」等文字，後在
      返還上開工作日誌之前，即將之影印作成影本，嗣後再交由甲○○所委任之訴
      訟代理人周金城律師，將此影本附於其在八十八年七月二十一日向台灣台中地
      方法院民事庭所提出之民事準備書狀（四），作為「被證二十四」之證物，而
      持以行使等行為，除據被告甲○○與乙○○二人坦白承認之外，並有本案自訴
      人丙○○與被告甲○○上開民事事件之準備書狀、言詞辯論筆錄、郵局存證信
      函、及變造前後之「台灣省物資局台中物資大樓」八十七年十一月十九日、二
      十日期工作日誌影本各一件附於原審法院卷宗可稽，復經鄭維林指述明確，上
      開事實應堪認定。
（三）另就被告甲○○與乙○○二人上開所為，其等雖以前開情詞置辯，惟（１）本
      案被告甲○○與乙○○二人，在八十七年十一月十九日晚上十時許，確有僱請
      台中市「一展廣告社」之人員蘇木金（現已改名為蘇木君）前去台中市○○路
      之「台灣省物資局台中物資大樓」，將上開「調頻音樂教育中心」五樓室外招
      牌上面之「甲○○」字樣刮除。同時，在「台灣省物資局台中物資大樓」一樓
      前面，漆寫「甲○○．爵士鋼琴歌唱訓練．請上５Ｆ」等紅色文字及指向箭頭
      之招牌一面，亦同被拆除，當晚值班之大樓管理員鄭維林因事先經由丙○○之
      告知，已知雙方有合約上之糾紛，為在其所負責登載之工作日誌上，翔實記錄
      甲○○於當晚僱請工人拆除招牌與文字之情形以明責任，乃請甲○○在八十九
      年十一月十九日、二十日期工作日誌之「協調或指示」欄內簽註負責，惟甲○○不同意簽註，鄭維林才轉請蘇木金在上開工作日誌之「協調或指示」欄內，
      簽寫「蘇木金．一展廣告社．拆招牌」等文字，隨後鄭維林即在上開文字下方
      ，再書寫「十九日晚二十二時．甲○○帶來．鄭維林記」等文字，上情除有上
      開工作日誌影本在卷可稽之外，並經證人鄭維林於本院訊問時，結證明確（見
      本院本案卷宗第五七頁）。即被告甲○○於上開返還保證金民事訴訟之言詞辯
      論期日，亦曾坦承八十七年十一月十九日，其確有拆除上開在「台灣省物資局
      台中物資大樓」一樓前面，漆寫「甲○○．爵士鋼琴歌唱訓練．請上５Ｆ」等
      紅色文字及指向箭頭該面招牌之行為無訛，此有上開言詞辯論筆錄影本在卷足
      佐（見本院本案卷宗第七一、七二頁）。查鄭維林係上開大樓所僱用之管理員
      ，負有翔實記錄上開大樓住戶各種拆、遷、搬移、或施工行為之責任，其又經
      由自訴人丙○○之告知，已知雙方有合約上之糾紛（否則自訴人丙○○亦不會
      於翌日即將上開工作日誌影印），則鄭維林會對被告二人僱請蘇木金拆除上開
      看板招牌之行為，記憶深刻，自屬事理之常。況被告甲○○於上開返還保證金
      民事訴訟之言詞辯論期日，亦曾坦承有此行為，益證鄭維林之上開證詞應屬可
      信。證人蘇木金（及蘇木君）於本院訊問時，證稱當晚未拆除上開看板招牌，
      及被告二人否認當晚有拆除上開看板招牌，均非可信。本案被告甲○○與乙○○二人，在八十七年十一月十九日晚上十時許，確有僱請台中市「一展廣告社
      」之人員蘇木金前去台中市○○路之「台灣省物資局台中物資大樓」，為上開
      拆除招牌之行為，應堪認定。（２）又刑法第二百十條所謂之文書，係指以文
      字或符號，定著於有體物，而表示一定之意思、觀念、或用意，具有相當之存
      續性，且屬法律上或社會生活上有關係之事項，即足當之（最高法院八十一年
      台上字第三一二八號判決參照）。本案證人鄭維林既係上開大樓所僱用之管理
      員，負有翔實記錄上開大樓住戶各種拆、遷、搬移、或施工行為之責任，則其
      在工作日誌上為前開文字記載，顯屬表示一定之意思，並具相當存續性，且屬
      法律上或社會生活上有關係之事項，其為私文書，應無可移。再本案證人鄭維
      林請蘇木金在八十七年十一月十九日、二十日期工作日誌之「協調或指示」欄
      內，簽寫「蘇木金．一展廣告社．拆招牌」等文字，再由鄭維林在上開文字下
      方，再書寫「十九日晚二十二時．甲○○帶來．鄭維林記」等文字之後，上開
      私文書之內容顯為：「甲○○有於八十七年十一月十九日晚上十時許，帶一展
      廣告社之人員蘇木金前來，經鄭維林之要求，蘇木金已將當晚前來拆除招牌之
      行為，填載於工作日誌上面」之意。而被告乙○○在上開八十七年十一月十九
      日、二十日期工作日誌之「協調或指示」欄內右下角原所載有「蘇木金、一展
      廣告社、拆招牌」等文字之旁邊，加上「乙○○」三字，另又在前述原有之「
      拆招牌」字眼旁以括號加註「拆字」、「去除看板內字」等文字之後，明顯已
      將上開記事私文書之文義，變造為：「甲○○有於八十七年十一月十九日晚上
      十時許，帶一展廣告社之人員蘇木金前來，經鄭維林之要求，蘇木金已將當晚
      前來拆除招牌之行為，填載於工作日誌上面，但乙○○於同晚隨後，即將蘇木
      金『拆除招牌』之填載，更正為『只將招牌看板之內字去除』（即未拆除招牌
      ）」等內容。微論被告乙○○加註上開文字之時間係在八十八年五月二十四日
      中午十二時許（亦即被告乙○○並未於八十七年十一月十九晚上為上開加註文
      字之行為），且其嗣後加註上開文字之行為又未經上開私文書之制作人鄭維林
      之同意，此部分加註之文字顯非原先八十七年十一月十九晚上私文書之部分內
      容，即就被告乙○○所加註上開文字之內容觀之，亦明顯已經變更原先私文書
      之文義（如上所述）。再從被告甲○○、乙○○嗣後將此變造之私文書交由訴
      訟代理人周金城律師，將此變造之私文書影本附於其在八十八年七月二十一日
      向台灣台中地方法院民事庭所提出之民事準備書狀（四），作為「被證二十四
      」之證物，而持以行使，且更於上開民事準備書狀之內，抗辯稱：「惟查，甲○○與原告確認終止『雙方合作切結書』關係後，認為已無必要再將自己之姓
      名及商標授權教育中心，故於八十七年十一月十九日將教育中心招牌上之姓名
      及商標除去，但仍未破壞或拆除廣告看板，此有教育中心所在地之大樓管理員
      鄧樹棠出具之證明文書、管理員工作日誌（被證二十四）、招牌看板照片可茲
      為證，故證人朱麗鳳所言並不實在」等語，有上開民事準備書狀（四）影本附
      卷可證（見原審卷宗第三二、三三頁）各情，益可證明被告甲○○、乙○○有
      變造上開私文書之犯意與行為。被告甲○○與乙○○二人辯稱：乙○○係因認
      為管理員之記載不翔實，才會在上開工作日誌上面加註前開文字，以表示意見
      ，並且以伊之名義簽名以示負責，並無變造上開文書之犯意，且稽之系爭工作
      日誌之內容，依一般人之經驗法則，比對其前後內容均可清楚判斷，蘇木金之
      書寫內容並未因被告乙○○加註前開文字而變更，且蘇木金於八十七年十一月
      十九日晚上十時許，在「台灣省物資局台中物資大樓」，又確僅有將上開「調
      頻音樂教育中心」五樓室外招牌上面之「甲○○」字樣去除，並未拆除整個招
      牌，被告乙○○在上開工作日誌上面加註前開文字，實與事實相符，自無變造
      文書之行為云云，均非可信。（３）又本案雖係由被告乙○○為上開變造私文
      書之行為，但與自訴人丙○○在台中市○○路之「台灣省物資局台中物資大樓
      」共同合作經營「調頻音樂教育中心」，後又發生應否返還保證金訟爭者，係
      被告甲○○。且依上開民事準備書狀（四）之記載，被告乙○○所以會變造上
      開私文書，除與上開民事訴訟兩造關於「甲○○有無在系爭時、地拆除招牌而
      有違約之行為」此爭點有關之外，亦在用以證明證人朱麗鳳所言並不實在。且
      於八十八年五月二十四日中午十二時許變造之後，旋即交由訟代理人周金城律
      師附於其在八十八年七月二十一日向台灣台中地方法院民事庭所提出之民事準
      備書狀（四），作為「被證二十四」之證物而提出行使。在此情形，謂被告甲○○不知此情，而無與被告乙○○共同變造上開私文書並持以行使之犯意聯絡
      與行為分擔，顯與常情及經驗法則不符。被告甲○○此部分所辯，亦不足採信
      。
（四）再本案自訴人丙○○與被告甲○○之間，就上開返還保證金之民事訴訟，既有
      ：「甲○○有無在系爭時、地拆除招牌而有違約之行為」之爭點，為此，本案
      自訴人丙○○在上開民事事件，又請證人朱麗鳳出庭證明被告甲○○確有前開
      拆除招牌之違約行為，則被告甲○○與乙○○共同變造上開私文書並持以行使
      之行為，自足生損害於台灣台中地方法院承辦上開民事事件法官審理上開爭點
      之正確性。另上開私文書之制作人鄭維林既有翔實制作上開工作日誌之責任，
      本案被告甲○○與乙○○上開共同變造上開私文書並持以行使之行為，亦足生
      損害於鄭維林制作上開工作日誌私文書之正確性。另被告甲○○與乙○○上開
      所為，亦足生亦足生損害於丙○○，其說明亦有如前述，事證明確，本案被告
      甲○○與乙○○上開共同行使變造私文書之犯行均堪認定。
三、綜上所述，本案被告甲○○、乙○○二人之上開犯罪事證均已明確，犯行均堪認
    定。核其等二人所為，均係犯刑法第二百十六條、第二百十條之行使變造私文書
    罪。本案被告甲○○、乙○○二人利用不知情之訴訟代理人周金城律師為上開犯
    行，係間接正犯。至於被告甲○○、乙○○二人變造私文書後，再持以行使，其
    等變造私文書之低度行為，已被嗣後行使變造私文書之高度行為所吸收，應不另
    論罪。又就此犯罪事實之實施，被告甲○○、乙○○二人有犯意之聯絡及行為分
    擔，均為共同正犯（自訴意旨認被告乙○○僅為行使變造私文書之幫助犯，尚有
    未洽），均應依法論科。原審判決誤認被告甲○○、乙○○二人均未犯罪，自有
    未合。是本案自訴人上訴指謫原審判決不當，為有理由，自應由本院將原審判決
    撤銷，並予以改判。爰審酌被告二人之品行（均無前科）、犯罪動機、手段、所
    生危害、及犯罪後之態度等一切犯罪情狀，各量處有期徒刑三月。又被告二人犯
    罪之後，立法院已於九十年一月四日修正刑法第四十一條之規定，並經總統於九
    十年一月十日公布施行，於同月十二日生效。依修正後刑法第四十一條第一項之
    規定，犯最重本刑為五年以下有期徒刑以下刑之罪，而受六個月以下有期徒刑或
    拘役之宣告，因身體、教育、職業、家庭之關係或其他正當理由，執行顯有困難
    者，得以一元以上三元以下折算一日，易科罰金。此與舊法須犯最重本刑為三年
    以下有期徒刑以下刑之罪，而受六個月以下有期徒刑或拘役之宣告，因身體、教
    育、職業、家庭之關係或其他正當理由，執行顯有困難者，始得以一元以上三元
    以下折算一日，易科罰金之規定相比較，以修正後之新法對被告有利，被告二人
上開所犯既屬最重本刑為五年以下有期徒刑以下刑之罪，而均受有期徒刑三月之
    宣告，本院爰依修正後刑法第四十一條第一項之規定，對被告二人均諭知易科罰
    金之折算標準。
四、又本案自訴人丙○○另指訴被告二人當晚亦有僱請蘇木金拆除另面室內招牌（即
    原審卷宗第十九頁之證五號招牌）乙節，因自訴人丙○○所指訴之上開招牌，僅
    係將「甲○○．爵士鋼琴教育中心」等十一字貼在牆壁上，難認有招牌之外觀，
    拆字與拆招牌亦難認有何區別，故被告乙○○加註上開文字之行為，難認有變更
    此部分原先記事之文義，且依據證人蘇木金（即蘇木君）及鄭維林之證詞，亦無
    法遽認上開貼在牆壁上之「甲○○．爵士鋼琴教育中心」等十一字，係於前開時
    間刮除，是本案自訴人丙○○此部分之指訴，尚屬犯罪不能證明。惟因自訴人丙○○認此部分與被告二人前開論罪科刑部分，係實質上一罪，爰不就此另為被告
    二人無罪之諭知，併此敘明。
五、據上論斷，應依刑事訴訟法第三百六十九條第一項前段、第三百六十四條、第二
    百九十九條第一項前段、第三百四十三條、刑法第二條第一項前段、第二十八條
    、第二百十六條、第二百十條、第四十一條第一項、罰金罰鍰提高標準條例第二
    條，判決如主文。
中      華      民      國　    九十一     年     八      月     七 　　日
　　                            臺灣高等法院臺中分院刑事第三庭
                                      審判長法  官　陳　朱  貴
                                      　　　法　官  胡　忠　文
                                      　　　法　官　廖　柏　基
右正本證明與原本無異。
如不服本判決應於收受送達後十日內向本院提出上訴書狀，其未敘述上訴之理由者並
得於提起上訴後十日內向本院補提理由書（均須按他造當事人之人數附繕本）。
　　　　　　　　　　　　　　　　　　　　　　書記官　詹  錫　朋
中      華      民      國　    九十一     年     八      月     八 　　日
附錄條文：
刑法第二百十條：
偽造、變造私文書，足以生損害於公眾或他人者，處五年以下有期徒刑。
刑法第二百十六條：
行使第二百十條至第二百十五條之文書者，依偽造、變造文書或登載不實事項或使登
載不實事項之規定處斷。
                                                                        Ｒ
